臺灣橋頭地方法院民事裁定
111年度小抗字第3號
抗  告  人  王雅雲  
相  對  人  謝璟紳  
上列當事人間請求清償借款事件，抗告人對於民國111年4月22日
本院橋頭簡易庭111年度橋小字第418號小額訴訟移轉管轄裁定提
起抗告，本院裁定如下：
    主  文
抗告駁回。
抗告程序費用新臺幣壹仟元由抗告人負擔。
    理  由
一、按對於小額程序之第一審裁判抗告，非以其違背法令為理由
    ，不得為之，民事訴訟法第436條之24第2項定有明文。而所
    謂違背法令，依同法第436條之32第2項準用第468條及第469
    條第1款至第5款規定，指裁定不適用法規或適用不當，或裁
    定有第469條第1款至第5款所列情形之一者而言，是當事人
    提起抗告，如依同法第468條規定，以原裁定有不適用法規
    或適用法規不當為理由時，其抗告狀或理由書應有具體之指
    摘，並揭示該法規之條項或其內容，若係成文法以外之法則
    ，亦應揭示該法則之旨趣，倘為司法院解釋或最高法院之判
    例，則應揭示該判解之字號或其內容，如以原裁定有同法第
    469條第1款至第5款之事由者，其抗告狀或理由書應表明該
    裁定有合於各該條款規定情形之具體內容，及係據何訴訟資
    料認有合於該款違背法令之具體事實，抗告狀或理由書如未
    依此項方法表明者，即難認為已對小額程序第一審裁定之違
    背法令有具體之指摘，其抗告自難認為合法（最高法院71年
    台上字第314號裁判意旨參照）。
二、抗告意旨略以：本人因車禍導致殘障，行動不方便，請法院
    在橋頭地方法院開庭審理等語。並聲明：原裁定廢棄。
三、經查，本院橋頭簡易庭就兩造間清償借款金事件，以相對人
    之目前住所設於臺中市南區，應屬臺灣臺中地方法院管轄為
    由，於民國111年4月22日以111年度橋小字第418號裁定將該
    事件移送臺灣臺中地方法院。抗告人雖對原裁定提起抗告，
    惟並未具體揭示原裁定不適用法規或適用法規不當之該法規
    條項或其內容，亦未指明原裁定所違反之司法院解釋、或最
    高法院判例之字號、或原裁定有何符合民事訴訟法第469條
    所列各款事由之情事，僅泛稱其行動不便請法院在本院開庭
    審理等語，揆諸首揭規定及說明，難認抗告人已對原裁定之
    違背法令有具體指摘，其抗告自於法不合，應予駁回。
四、據上論結，本件抗告為不合法，依民事訴訟法第436條之32
    第3項、第495條之1第1項、第444條第1項、第95條、第78條
    ，裁定如主文。
中　　華　　民　　國　　111 　年　　5 　　月　　30　　日
                  民事第二庭  審判長法  官  謝文嵐
　　　　　　　　
　　　　　　　　                    法  官  許家菱
　　　　　　　　
　　　　　　　　                    法  官  蕭承信
以上正本係照原本作成。
本裁定不得再抗告。
中　　華　　民　　國　　111 　年　　5 　　月　　30　　日
                                    書記官  林慧雯